Minutes et répertoires du notaire Jean LE CAT, 29 septembre 1640 - octobre 1663 (étude XIV)
Archives nationales
- Minutes de Jean LE CAT, 1640 - 1663; MC/ET/XIV/55 - MC/ET/XIV/88
  - Minutes. 1650, janvier - 1650, juin, janvier 1650 - juin 1650; MC/ET/XIV/67
    - Constitution de rente par Charles de Riantz, seigneur de Villeray et conseiller du roi en ses conseils et maître des requêtes, et Louise de Moussy, son épouse, à Etienne d'Aligre, chevalier, conseiller ordinaire du roi en ses conseils, demeurant à Paris, rue d'Avron, paroisse Saint-Germain-l'Auxerrois., 30 mai 1650; MC/ET/XIV/67
      constitution de rente; Avron (rue d'); Riantz, Charles de; Moussy, Louise de; Aligre, Etienne d'; maître des requêtes (Ancien Régime)
    - Obligation par Pierre Huault, marquis de Bussy., 30 mai 1650; MC/ET/XIV/67
      obligation; Huault, Pierre
    - Constitution de rente par Antoine François de Lamet, chevalier, comte de Bussy, baron de Marigny, seigneur de Garnies, Le Plessis et Saint-Just, La Selle, Chermoy et Nuy-sous-Chantenicole, conseiller du roi en son Conseil, maréchal des camps et armées du roi, gouverneur de la ville et citadelle de Mézières, et Claire de Micey, son épouse, à Charles de Braguelongne, écuyer, seigneur de Villenenard, conseiller du roi, commissaire ordinaire des guerres et commissaire conducteur général de la cavalerie, demeurant à Paris, rue Michel-le-Comte, paroisse Saint-Nicolas-des-Champs., 1er juin 1650; MC/ET/XIV/67
      constitution de rente; Lamet, Antoine François de; Micey, Claire de; Braguelongne, Charles de; officier général; commissaire des guerres (Ancien Régime)
    - Constitution de rente par Vincent Robert Bouhier, demeurant à Paris, rue du Chantre, paroisse Saint-Germain-l'Auxerrois, à Marguerite Rousseau, veuve de Germain Le Ferron, avocat au Parlement, demeurant au Petit Cloître, paroisse Sainte-Opportune., 1er juin 1650; MC/ET/XIV/67
      constitution de rente; Chantre (rue du); Bouhier, Vincent Robert; Rousseau, Marguerite; Le Ferron, Germain; avocat au parlement (Ancien Régime)
    - Mariage entre Paul Ponteau, conseiller du roi, trésorier des régiments des gardes-françaises et des gardes-suisses, demeurant à Paris, rue Platrière, paroisse Saint-Eustache, et Marguerite Maucrau, fille de feu Guillaume Maucrau, premier chirurgien de la duchesse de Savoie et chirurgien de l'abbé Longne, demeurant rue Pastourelle, paroisse Saint-Nicolas-des-Champs., 8 juin 1650; MC/ET/XIV/67
      contrat de mariage; Plâtrière (rue); Ponteau, Paul; Maucrau, Marguerite; Maucrau, Guillaume; chirurgien; abbé
    - Marché entre Jean Bonnot, tapissier, Gabriel Blanchon, tapissier, d'une part, et Gillon Gadres, concierge en l'hôtel de Guise à Paris, d'autre part., 9 juin 1650; MC/ET/XIV/67
      marché; Bonnot, Jean; Blanchon (M.); Gabriel; Gadres, Gillon; tapissier; concierge
    - Constitution de rente par Ursain Durand, conseiller du roi en sa cour de Parlement, demeurant à Paris, cul-de-sac de la Porte de Bussye, paroisse Saint-Côme, à Hélène de Lucz, sa mère, veuve d'Ursain Durand, lieutenant général au présidial de Tours., 12 juin 1650; MC/ET/XIV/67
      constitution de rente; Tours (Indre-et-Loire); Durand, Ursain; Lucz, Hélène de; Durand, Ursain
    - Inventaire d'Etienne de Marguinat, seigneur de Courcelles, conseiller du roi et maître ordinaire de la Chambre des Comptes, demeurant à Paris, rue de Berry, paroisse Saint-Nicolas-des-Champs, établi à la requête de Monique Passart, sa veuve., 13 juin 1650; MC/ET/XIV/67
      inventaire; Berry (rue de); Marguinat, Etienne; Passart, Monique; magistrat; comptable
    - Quittance par Philbert Michel, conseiller et maître d'hôtel ordinaire du roi, à Elizabeth Melissant, veuve de Robert Bouhier, conseiller du roi en ses conseils d'Etat et privé., 17 juin 1650; MC/ET/XIV/67
      quittance; Michel, Philbert; Melissant, Elizabeth; Bouhier, Robert; maître d'hôtel; conseiller d'Etat (Ancien Régime)
    - Obligation par Philbert Michel, conseiller et maître d'hôtel ordinaire du roi, à Marguerite Rousseau, veuve de Germain Le Féron., 17 juin 1650; MC/ET/XIV/67
      obligation; Michel, Philbert; Rousseau, Marguerite; Le Féron, Germain; maître d'hôtel
    - Déclaration mise pour minute faite par Robert de Vaux, bourgeois de Paris, demeurant à Paris, rue du Martroy, paroisse Saint-Germain, au profit de François de Vaucocourt, chevalier., 17 juin 1650; MC/ET/XIV/67
      déclaration; Martroi (rue du); Vaux, Robert de; Vaucocourt, François de
    - Vente par Anne Beart, demeurant à Paris, place de Grève, paroisse Saint-Jean, à Pierre Hélie, bourgeois de Paris, demeurant à Paris, rue Saint-Honoré, paroisse, Saint-Germain -l'Auxerrois., 21 juin 1650; MC/ET/XIV/67
      acte de vente; Grève (place de); Saint-Honoré (rue); Beart, Anne; Hélie, Pierre
    - Accord entre Guillaume Plaurse et Abraham Macquin, vignerons, demeurant à Nogent-sur-Marne, d'une part, et Noël Berzeville, vigneron, demeurant à Nogent, d'autre part., 24 juin 1650; MC/ET/XIV/67
      accord; Nogent-sur-Marne (Val-de-Marne); Plaurse, Guillaume; Macquin, Abraham; Berzeville, Noël; viticulteur
    - Transport par David de Cantepie, gagne-denier, demeurant à Paris, rue des Amandiers, paroisse Saint-Etienne-du-Mont, à Pierre Le Heuse, avocat au siège de Saint-Lô, demeurant à Saint-Lô, logé à Paris à la maison de la Croix-Blanche, rue des Singes, paroisse Saint-Paul., 30 juin 1650; MC/ET/XIV/67
      cession; Amandiers (rue des); Saint-Lô (Manche); Singes (rue des); Cantepie, David de; Le Heuse, Pierre; journalier; avocat
    - Quittance par Marie Barthélemy, veuve en secondes noces de François Lehardy, chevalier, seigneur du Fai La Trousse, conseiller du roi en ses conseils, maréchal des camps et armées du roi, gouverneur de la ville de Roye, à Denis Marin, conseiller du roi en ses conseils d'Etat et privé, intendant des finances., 30 juin 1650; MC/ET/XIV/67
      quittance; Roye (Somme); Barthélemy, Marie; Lehardy, François; Marin, Denis; officier général; conseiller d'Etat (Ancien Régime); intendant des finances (Ancien Régime)
  - Minutes. 1650, juillet - 1650, décembre, juillet 1650 - décembre 1650; MC/ET/XIV/68; Document détérioré.
    - Mariage entre Jean Beaulieu, fils de Jean Beaulieu, prévôt de la terre et seigneurie de Berny, Fresne, Les Rongy, et de feue Elizabeth Badeur, demeurant à Paris, Vieille rue du Temple, paroisse Saint-Gervais, et Jeanne Prévost, fille de feu Simon Prévost, laboureur en la ville de Brie-en-Robert, et de Claude Defloges Sueur, demeurant à Paris, en la maison de Jean Galland, secrétaire du Conseil du roi au service de la reine, rue du Braque, paroisse Saint-Nicolas-des-Champs, 3 juillet 1650; MC/ET/XIV/68
      contrat de mariage; Vieille-du-Temple (rue); Beaulieu, Jean; Badeur, Elizabeth; Prévost, Jeanne; Prévost, Simon; Defloges Sueur, Claude; Galland, Jean; agriculteur
    - Don mutuel entre Louis de Belloy, chevalier, seigneur de Morangles et de Beaumont-sur-Oise, et Louise Belot, son épouse, demeurant au Morangle, étant de présent en la ville de Paris logés en la maison du sieur Mouchette, rue Traversine, paroisse Saint-Roch., 5 juillet 1650; MC/ET/XIV/68
      donation; Traversine (rue); Belloy, Louis de; Belot, Louise; Mouchette (sieur)
    - Vente de rente par Philbert Michel, écuyer, sieur de Grumille, conseiller et maître d'hôtel ordinaire du roi, demeurant à Paris, rue de l'Autruche (dite du Louvre), paroisse Saint-Germain-l'Auxerrois, à Claude Chalureine, bourgeois de Paris, demeurant à Paris, rue Saint-Anasthase, paroisse Saint-Gervais., 6 juillet 1650; MC/ET/XIV/68
      acte de vente; Michel, Philbert; Chalureine, Claude; maître d'hôtel
    - Constitution de rente par François Leseuvre, bourgeois de Paris, et Renée Ledroit, son épouse, demeurant à Paris, rue de devant l'église Saint-Antoine, paroisse Saint-Paul, à Claude Chalurayne, bourgeois de Paris, demeurant à Paris, rue Saint-Anastase, paroisse Saint-Gervais., 8 juillet 1650; MC/ET/XIV/68
      constitution de rente; Leseuvre, François; Ledroit, Renée; Chalurayne, Claude
    - Quittance par Etienne Le Caunus, marchand drapier, demeurant à Paris, rue de la Harpe, paroisse Saint-Séverin, à Claude Berain, maître arquebusier à Paris., 9 juillet 1650; MC/ET/XIV/68
      quittance; Harpe (rue de la); Le Caunus, Etienne; Berain, Claude; négociant; militaire
    - Quittance par Anne de Pastey, veuve de Jean de Bérulle, conseiller du roi en son Conseil d'Etat, demeurant à Paris, rue et paroisse Saint-Côme, à Christophe Hector de Marle, seigneur de Tersigny et autres lieux, conseiller du roi ordinaire en ses conseils d'Etat, privé et de finances, président en la Chambre des Comptes, demeurant à Paris, rue des Rosiers, paroisse Saint-Gervais., 9 juillet 1650; MC/ET/XIV/68
      quittance; Rosiers (rue des); Pastey, Anne de; Bérulle, Jean de; Marle, Christophe Hector de
    - Obligation par Elisabeth Dubut, veuve de Pierre Lesieur de Carne, vigneron à Stain, demeurant près la ville de Saint-Denis, étant de présent à Paris, en faveur de Jeanne de La Chartre, veuve de Jacques Jolly, jardinier à Paris, pour une rente., 10 juillet 1650; MC/ET/XIV/68
      obligation; Stains (Seine-Saint-Denis); Dubut, Elisabeth; Lesieur de Carne, Pierre; La Chartre, Jeanne de; Jolly, Jacques; viticulteur; jardinier
    - Quittance par Marie Barthélemy, veuve de François Lehardy, chevalier, seigneur du Fay La Trousse, conseiller du roi en ses conseils, gouverneur de la ville de Roye, à Christophe Hector de Marle, seigneur de Trésigny, conseiller du roi en ses conseils d'Etat, privé et de finances, président en la Chambre des Comptes, demeurant à Paris, rue des Rosiers, paroisse Saint-Gervais., 11 juillet 1650; MC/ET/XIV/68
      quittance; Roye (Somme); Rosiers (rue des); Barthélemy, Marie; Lehardy, François; Marle, Christophe Hector de; conseiller d'Etat (Ancien Régime); président de cour souveraine (Ancien Régime)
    - Quittance par Claude de Machau, chevalier, seigneur d'Ermenonville, demeurant à Paris, rue Quincampoix, paroisse Saint-Nicolas, à Claude Pellissari, conseiller du roi, trésorier général de la Marine, demeurant à Paris, rue et paroisse Saint-Merri., 13 juillet 1650; MC/ET/XIV/68
      quittance; Quincampoix (rue); Saint-Merri (rue); Machau, Claude de; Pellissari, Claude
    - Reconnaissance de seing déposée pour minute, faite par Hervé Bergeon, notaire du Châtelet, demeurant à Paris, rue Saint-Avoye, paroisse Saint-Merri, et Jacques Guynier, notaire du Châtelet, demeurant rue du Monceau et paroisse Saint-Gervais., 21 juillet 1650; MC/ET/XIV/68
      reconnaissance; Sainte-Avoie (rue); Monceau-Saint-Gervais (rue du); Bergeon, Hervé; Guynier, Jacques
    - Obligation par Marie Catherine de La Rochefoucauld, marquise de Senecey, comtesse de Randan, baronne du Luguet et autres lieux, dame d'honneur de la reine, veuve de Henri de Bauffrenom, chevaliers des ordres du roi, conseiller du roi en ses conseils d'Etat et privé, marquis de Senecey, gouverneur des ville et château d'Auxonne et [de] la ville de Mâcon, pays de Mâconnais, lieutenant général du roi au duché de Bourgogne, demeurant à Paris dans le Palais-Cardinal, paroisse Saint-Eustache, à Monique Passart, veuve d'Etienne de Marguenat, seigneur de Courcelles, conseiller du roi, maître ordinaire en la Chambre des Comptes., 21 juillet 1650; MC/ET/XIV/68
      obligation; La Rochefoucauld, Marie-Catherine de (marquise de Senecey); Bauffrenom, Henri de; Passart, Monique; Marguenat, Etienne de; lieutenant général de province (Ancien Régime); magistrat; comptable
    - Constitution de rente par Pierre Besnard, maître couvreur de maisons, bourgeois de Paris, et Isabelle Bouin, son épouse, demeurant à Paris, rue de Montmorency, paroisse Saint-Nicolas-des-Champs, à Augustin Lambert, maître serrurier, bourgeois de Paris, demeurant à Paris, rue Michel-le-Comte, paroisse Saint-Nicolas-des-Champs., 22 juillet 1650; MC/ET/XIV/68
      constitution de rente; Montmorency (rue de); Michel-Le-Comte (rue); Besnard, Pierre; Bouin, Isabelle; Lambert, Augustin; couvreur; serrurier
    - Vente de rente par Charles Meulan, écuyer, sire des Fontaines, aide des camps et armées du roi, et Charlotte de Soulas, son épouse, demeurant à Saint-Germain-des-Prés-lès-Paris, rue Grande-Taranne, paroisse Saint-Sulpice, à Nicolas Vidal, bourgeois de Paris, demeurant à Paris, rue Beaubourg, paroisse Saint-Nicolas-des-Champs., 28 juillet 1650; MC/ET/XIV/68
      acte de vente; Saint-Germain-des-Prés (hameau); Beaubourg (rue); Meulan, Charles; Soulas, Charlotte de; Vidal, Nicolas; officier (armée)
    - Quittance par Rollin Burin, conseiller et maître d'hôtel ordinaire du roi, demeurant à Paris, rue Saint-Jacques, paroisse Saint-Séverin, à Philbert Michel, écuyer, seigneur de Grumille, conseiller et maître d'hôtel ordinaire du roi., 28 juillet 1650; MC/ET/XIV/68
      quittance; Saint-Jacques (rue); Burin, Rollin; Michel, Philbert; maître d'hôtel; maître d'hôtel
    - Transport par Antoine de Montveuil, conseiller du roi en ses conseils, secrétaire des commandements de Madame la duchesse d'Orléans, demeurant à Saint-Germain-des-Prés, dans le palais d'Orléans, paroisse Saint-Sulpice, à Antoine de Beaulieu, bourgeois de Paris., 31 juillet 1650; MC/ET/XIV/68
      Saint-Germain-des-Prés (hameau); Luxembourg (palais du); Montveuil, Antoine de; Beaulieu, Antoine de
    - Mariage entre Jean du Tillet, seigneur de Gouaix et de Loré, conseiller du roi en sa cour de Parlement à Paris, demeurant à Paris, rue Hautefeuille, paroisse Saint-Côme, et Marie d'Aurat, veuve de François Marin, conseiller et secrétaire du roi, maison et couronne de France, receveur général des finances du roi à Paris, demeurant à Paris, rue et culture Sainte-Catherine, paroisse Saint-Paul., 31 juillet 1650; MC/ET/XIV/68
      contrat de mariage; Hautefeuille (rue); Sainte-Catherine (rue); Du Tillet, Jean; Aurat, Marie d'; Marin, François
    - Récolement fait à la requête de Jean du Tillet, seigneur de Gouaix et de Loré, conseiller du roi en sa cour de Parlement à Paris, demeurant à Paris, rue Hautefeuille, paroisse Saint-Côme, et Marie d'Aurat, veuve de François Marin, conseiller et secrétaire du roi, maison et couronne de France, receveur général des finances du roi à Paris, demeurant à Paris, rue et culture Sainte-Catherine, paroisse Saint-Paul., 1er août 1650; MC/ET/XIV/68
      Hautefeuille (rue); Sainte-Catherine (rue); Du Tillet, Jean; Aurat, Marie d'; Marin, François
    - Constitution de rente par Marie d'Aurat, veuve de François Marin, conseiller et secrétaire du roi, maison et couronne de France, receveur général des finances du roi à Paris, demeurant à Paris, rue et culture Sainte-Catherine, paroisse Saint-Paul, à Claude Trudelle, veuve de Damien Mitton, maître chirurgien à Paris, et à Jacques Trudelle, procureur au Châtelet, fils de Louis Trudelle., 4 août 1650; MC/ET/XIV/68
      constitution de rente; Sainte-Catherine (rue); Aurat, Marie d'; Marin, François; Trudelle, Claude; Mitton, Damien; Trudelle, Jacques; Trudelle, Louis; chirurgien; procureur de justice (Ancien Régime)
    - Indemnité par Marie d'Aurat, veuve de François Marin, conseiller et secrétaire du roi, maison et couronne de France, receveur général des finances du roi à Paris, demeurant à Paris, rue et culture Sainte-Catherine, paroisse Saint-Paul, à Antoinette Legrand, sa nièce, veuve de Pierre d'Aurat, conseiller du roi, trésorier-payeur de la gendarmerie de France, demeurant à Paris, rue de Paradis, paroisse Saint-Jean., 4 août 1650; MC/ET/XIV/68
      indemnité; Sainte-Catherine (rue); Paradis (rue de); Aurat, Marie d'; Marin, François; Legrand, Antoinette; Aurat, Pierre d'; trésorier payeur (Ancien Régime)
    - Quittance par Marie d'Aurat, veuve de François Marin, conseiller et secrétaire du roi, maison et couronne de France, receveur général des finances du roi à Paris, demeurant à Paris, rue et culture Sainte-Catherine, paroisse Saint-Paul, à Jacques Trudelle, procureur au Châtelet, fils de Louis Trudelle, et à Claude Trudelle, veuve de Damien Mitton, maître chirurgien à Paris., 4 août 1650; MC/ET/XIV/68
      quittance; Sainte-Catherine (rue); Aurat, Marie d'; Marin, François; Trudelle, Jacques; Trudelle, Louis; Mitton, Damien; procureur de justice (Ancien Régime); chirurgien
    - Apprentissage de Magdeleine Guillemate, fille de René Guillemate, maître menuisier à Paris, demeurant à Paris, rue d'Angoumois, Marais du Temple, paroisse Saint-Nicolas-des-Champs, avec Françoise Rousseau, couturière à Paris, épouse de Jean Lebourges, maçon à Paris, demeurant à Paris, rue du Parc, paroisse Saint-Nicolas-des-Champs, 5 août 1650; MC/ET/XIV/68
      contrat d'apprentissage; Angoumois (rue d'); Guillemate, Magdeleine; Guillemate, René; Rousseau, Françoise; Lebourges, Jean; menuisier; tailleur d'habits; maçon
    - Vente d'office par Françoise Courtin, veuve de Jean Lecomte, conseiller du roi, receveur général de France au bureau d'Alençon, demeurant à présent à Paris, rue du Grand-Chantier, paroisse Saint-Jean-en-Grève, et Antoine de Beaulieu, bourgeois de Paris, demeurant à Paris rue Matignon, paroisse Saint-Germain, à André Legrand, avocat en Parlement, demeurant à Paris, Vieille rue du Temple, paroisse Saint-Gervais., 8 août 1650; MC/ET/XIV/68
      acte de vente; Alençon (Orne); Grand-Chantier (rue du); Matignon (rue); Vieille-du-Temple (rue); Courtin, Françoise; Lecomte, Jean; Beaulieu, Antoine de; Legrand, André; avocat au parlement (Ancien Régime)
    - Déclaration faite par Louis Picart, conseiller du roi en ses conseils, trésorier des parties casuelles, demeurant à Paris, rue du Grand-Chantier, paroisse Saint-Jean-en-Grève, à Bertrand Hugues, seigneur de Semonville, demeurant à Paris, rue Barre-du-Bec, paroisse Saint-Merri., 12 août 1650; MC/ET/XIV/68
      déclaration; Grand-Chantier (rue du); Barre-du-Bec (rue); Picart, Louis; Hugues, Bertrand; trésorier
    - Bail par Geneviève Guinet, épouse d'Etienne d'Aligre, chevalier, conseiller du roi ordinaire en ses conseils, directeur des finances du roi, demeurant à Paris, rue d'Avron, paroisse Saint-Germain-l'Auxerrois, à François Richard, avocat en Parlement, demeurant à Paris, rue du Coq, paroisse Saint-Jean., 12 août 1650; MC/ET/XIV/68
      bail; Avron (rue d'); Coq (rue du); Guinet, Geneviève; Aligre, Etienne d'; Richard, François; avocat au parlement (Ancien Régime)
    - Déclaration par Louis Picart, conseiller du roi en ses conseils, trésorier des parties casuelles, demeurant à Paris, rue du Grand-Chantier, paroisse Saint-Jean-en-Grève, à Pierre Bezard, conseiller du roi, trésorier provincial de l'extraordinaire des guerres, demeurant à Paris, rue de Berry, paroisse Saint-Nicolas-des-Champs., 12 août 1650; MC/ET/XIV/68
      déclaration; Grand-Chantier (rue du); Berry (rue de); Picart, Louis; Bezard, Pierre; trésorier
    - Procuration du 13 septembre 1649, rapportée pour minute le 13 août 1650, par Henriette de Colanges, veuve de François Lehardy, chevalier, seigneur et marquis de La Trousse et autres lieux, demeurant à Paris, rue de la Descente, paroisse Saint-Gervais, et Marie Barthélemy, veuve de François Lehardy, chevalier, seigneur du Fay La Trousse, conseiller du roi en ses conseils, maréchal des camps et armées du roi, gouverneur de la ville de Roye, demeurant à Paris, rue Michel-le-Comte, paroisse Saint-Nicolas-des-Champs, à Achille Pierre Lebon, agent des affaires de lad. Dame du Fay., MC/ET/XIV/68
      procuration; Roye (Somme); Michel-Le-Comte (rue); Colanges, Henriette de; Lehardy, François; Barthélemy, Marie; Lebon, Achille Pierre; officier général
    - Quittance par Jacques Courtin, seigneur de Nantueil, procureur du roi en la ville de Blois, demeurant à Blois, étant de présent à Paris, logé rue du Foin à la maison où est pour enseigne la ville de Chaumont, à Louis Picart, seigneur de Dampierre, conseiller du roi en ses conseils, trésorier des parties casuelles., 13 août 1650; MC/ET/XIV/68
      quittance; Blois (Loir-et-Cher); Foin (rue du); Courtin, Jacques; Picart, Louis; trésorier
    - Mariage entre Pierre Marchis, avocat en Parlement, demeurant ordinairement en la ville de Châlons-en-Champagne, étant de présent à Paris, logé rue de Limoges en la maison du sieur Clarisse, receveur général des rentes en Champagne, paroisse Saint-Nicolas-des-Champs, et Catherine Leseuvre, veuve de Jean des Forges, écuyer, secrétaire de la chambre du roi, demeurant à Paris, rue de Bretagne, paroisse Saint-Nicolas-des-Champs., 18 août 1650; MC/ET/XIV/68
      contrat de mariage; Limoges (rue de); Marchis, Pierre; Clarisse; Leseuvre, Catherine; Des Forges, Jean; avocat au parlement (Ancien Régime); secrétaire du roi (Ancien Régime); officier de la Chambre du roi (Ancien Régime)
    - Transport par Jean Devassant, écuyer, seigneur de Mutigny, conseiller et secrétaire du roi, maison et couronne de France et de ses finances, demeurant ordinairement en la ville de Châlons-en-Champagne, étant de présent à Paris, logé à l'hôtel des Ursins, paroisse Saint-Landry, en la maison où est pour enseigne l'Annonciation, à Joachin Marchand, écuyer, seigneur du Mée, conseiller du roi en sa cour du Parlement de Metz, demeurant à Paris, rue Sainte-Avoye, paroisse Saint-Merri., 19 août 1650; MC/ET/XIV/68
      cession; Metz (Moselle); Devassant, Jean; Marchand, Joachin
    - Déclaration par Joachin Marchand, écuyer, seigneur du Mée, conseiller du roi en sa cour du Parlement de Metz, demeurant à Paris, rue Sainte-Avoye, paroisse Saint-Merri, à Joseph Marchand, son frère., 19 août 1650; MC/ET/XIV/68
      déclaration; Metz (Moselle); Marchand, Joachin; Marchand, Joseph
    - Transport par Pierre Estort, bourgeois de Paris, demeurant à Paris, au cul-de-sac de la rue des Blancs-Manteaux, paroisse Saint-Merri, à Paul Durand, bourgeois de Paris, demeurant à Paris, rue des Petits-Champs, paroisse Saint-Merri., 22 août 1650; MC/ET/XIV/68
      cession; Blancs-Manteaux (rue des); Petits-Champs (rue des); Estort, Pierre; Durand, Paul
    - Mariage entre Jean Chalumeau, fils de feu Etienne Chalumeau, marchand drapier au village de Saint-Cerot, et de Jeanne Moussu, receveur de la terre de La Tuhandière sise en la paroisse de Saint-Martin-de-Saugé-en-Maine, demeurant à Saint-Calais, étant de présent à Paris, logé en la maison de maître Marin, intendant des finances du roi, rue de Paradis, et Marie Collinet, fille de feu Jean Collinet, marchand en la place de Veuce proche Hérisson en Bourbonnais, et de Jeanne Gozart, servante de chambre en la maison du sieur Hugues sise à Paris rue des Lavandières proche la place Maubert, paroisse Saint-Etienne-du-Mont., 28 août 1650; MC/ET/XIV/68
      contrat de mariage; Paradis (rue de); Lavandières (rue des); Chalumeau, Jean; Chalumeau, Etienne; Moussu, Jeanne; Marin (M.); Collinet, Marie; Collinet, Jean; Gozart, Jeanne; Hugues (M.); négociant; percepteur; intendant des finances (Ancien Régime); commerçant; employé de maison
    - Accord entre Vincent Hamelin, conseiller du roi et avocat en la Chambre des Comptes à Paris, demeurant à Paris, rue Saint-Jacques, paroisse Saint-Séverin, et Jacques Garnier, et Jean Garnier, religieux novice aux Mathurins d'Etampes., 29 août 1650; MC/ET/XIV/68
      accord; Saint-Jacques (rue); Hamelin, Vincent; Garnier, Jacques; Garnier, Jean; religieux
    - Inventaire en forme de récolement fait à la requête d'Antoine de Brion, procureur au Châtelet de Paris, demeurant à Paris, rue Quincampoix, paroisse Saint-Nicolas, de Françoise des Forges, veuve d'Anne Félizot, avocat en Parlement, demeurant à Paris, rue de Montmorency, paroisse Saint-Nicolas-des-Champs, et alii., 1er septembre 1650; MC/ET/XIV/68
      inventaire; Brion, Antoine de; Des Forges, Françoise; Félizot, Anne; procureur de justice (Ancien Régime); avocat au parlement (Ancien Régime)